【裁判字號】    99,易,495
【裁判日期】    991004
【裁判案由】    竊盜
【裁判全文】
臺灣雲林地方法院刑事判決               99年度易字第495號
公  訴  人  臺灣雲林地方法院檢察署檢察官
被      告  乙○○
上列被告因竊盜案件，經檢察官提起公訴（99年度偵字第1895號
），被告於準備程序中就被訴事實為有罪之陳述，本院合議庭裁
定由受命法官行簡式審判程序，判決如下：
    主    文
乙○○攜帶兇器竊盜，累犯，處有期徒刑捌月。扣案之鐵鉗壹把
沒收。
    犯罪事實
一、乙○○前（一）因施用毒品案件，經觀察、勒戒後，認無繼
    續施用毒品之傾向，由臺灣雲林地方法院檢察署檢察官於民
    國94年11月2 日，以94年度毒偵字第1069號為不起訴處分確
    定。（二）因施用第一級毒品、第二級毒品案件，經臺灣高
    等法院臺南分院以96年度上訴字第431 號，分別判處有期徒
    刑6 月（2 罪）、4 月（2 罪），應執行有期徒刑1 年3 月
    確定。（三）因恐嚇案件，經本院以96年度虎簡字第157 號
    ，判處有期徒刑4 月確定，後經本院以96年度聲減字第632
    號裁定減為有期徒刑2 月確定。（四）因施用第一級毒品案
    件，經本院以96年度訴字第489 號，判處有期徒刑8 月，減
    為有期徒刑4 月確定。（五）經本院以96年度聲減字第1584
    號裁定，就上開（二）案件分別減刑，並與（三）、（四）
    案件應執行有期徒刑1 年1 月確定，於97年3 月2 日縮刑期
    滿執行完畢。詎仍不知悔改，竟意圖為自己不法之所有，於
    99年3 月12日凌晨1 時40分許，騎乘其母所有車牌號碼KMB-
    103 號重型機車，並持其所有客觀上足以對人之生命、身體
    造成危險可供作兇器使用之鐵鉗1 支，至雲林縣麥寮鄉○○
    村○○○○道路旁之阿妹檳榔攤，撬開門上之上鎖鎖頭後，進
    入該檳榔攤內竊取抽屜內丙○○所有之現金新臺幣（下同）
    600 元，得手後欲騎車離去時，適遭返回檳榔攤之員工周愛
    得發覺，乙○○見狀即丟棄上開重型機車於現場後逃離，嗣
    經周愛得報警處理，為警循線查獲，而悉上情。
二、案經丙○○訴由雲林縣警察局臺西分局報告臺灣雲林地方法
    院檢察署檢察官偵查起訴。
    理  由
一、被告乙○○所犯係死刑、無期徒刑、最輕本刑為3 年以上有
    期徒刑以外之罪，其於準備程序就前揭被訴事實為有罪之陳
    述，經告知簡式審判程序之旨，並聽取其與公訴人之意見後
    ，本院認無不得或不宜改依簡式審判程序進行之情，爰依刑
    事訴訟法第273 條之1 第1 項、第284 條之1 規定，裁定進
    行簡式審判程序。
二、上揭犯罪事實，業據被告於警詢、偵查中及本院審理時，均
    坦承不諱，核與證人周愛得、證人即告訴人丙○○於警詢中
    之證述相符，並有雲林縣警察局臺西分局扣押筆錄、扣押物
    品目錄表、刑案現場照片3 張、扣案之鐵鉗1 把及車籍查詢
    基本資料詳細畫面在卷可憑，足認被告前開自白與事實相符
    ，堪信為真。是本案事證明確，被告之加重竊盜犯行，堪予
    認定。
三、查被告竊盜所持之鐵鉗1 把係鐵製品，質地堅硬，在客觀上
    足以對人之生命、身體構成威脅，自屬兇器之一種。再按刑
    法第321 條第1 項第2 款所謂毀越門扇或其他安全設備，係
    指毀損或超越及踰越而言，與撬開門鎖啟門入室者不同；安
    全設備則係指依社會通常觀念足認為防盜之設備而言，有最
    高法院69年度臺上字第2415號、55年度臺上字第547 號判決
    可資參照，查證人即告訴人丙○○所有該檳榔攤門上之上鎖
    鎖頭，雖經被告供述遭其撬開，然無其他證據證明該鎖頭業
    已毀損，自與上開刑法第321 條第1 項第2 款所規定之加重
    條件不符，公訴人於本院審理時主張被告亦涉犯該款之加重
    事由容有誤會，合先敘明。核被告所為，係犯刑法第321 條
    第1 項第3 款之攜帶兇器加重竊盜罪。又被告有如犯罪事實
    欄所載徒刑執行完畢之前科紀錄，有卷附臺灣高等法院被告
    前案紀錄表可憑，其於受徒刑之執行完畢後，5 年以內故意
    再犯本案有期徒刑以上之罪，為累犯，應依刑法第47條第1
    項規定，加重其刑。爰審酌被告正值壯年，竟不依正途取財
    而犯本案，尊重他人之財產權利觀念薄弱，且素行不佳，有
    上開前案紀錄表在卷足參，惟坦承犯行，犯後態度尚佳，所
    竊得之財物為600 元，並非鉅大，告訴人丙○○已表示無須
    被告賠償，被告為國中肄業等一切情狀，量處如主文所示之
    刑，以示儆懲。公訴人雖對被告具體求處有期徒刑1 年，惟
    經本院審酌上情，認稍嫌過重，併予敘明。至扣案之鐵鉗1
    支，係被告所有供本案犯罪所用之物，且與被告另案（本院
    99年度易字第314 號）所犯共同攜帶兇器竊盜案件，所持之
    鐵鉗為同1 把，業據被告陳明在卷，並有雲林縣警察局臺西
    分局職務報告，臺灣雲林地方法院檢察署（下稱雲林地檢）
    扣押物品清單附卷可憑，而該扣案物雖經本院99年度易字第
    314 號判決宣告沒收確定在案，並由雲林地檢檢察官於99年
    8 月6 日以處分命令執行之（99年度執字第1480號），然於
    本院99年9 月20日進行簡式審判程序時，客觀上尚存在，爰
    依刑法第38條第1 項第2 款予以宣告沒收。
據上論斷，依應刑事訴訟法第273 條之1 第1 項、第299 條第1
項前段，刑法第321 條第1 項第3 款、第47條第1 項、第38條第
1 項第2 款，判決如主文。
本案經檢察官甲○○到庭執行職務。
中    華    民    國    99    年    10    月    4    日
                  刑事第三庭  法  官  陳雅琪
以上正本證明與原本無異。
如不服本判決應於收受判決後10日內向本院提出上訴書狀，並應
敘述具體理由；其未敘述上訴理由者，應於上訴期間屆滿後20日
內向本院補提理由書（均須按他造當事人之人數附繕本）。「切
勿逕送上級法院」。
                              書記官  顏錦清
中    華    民    國    99    年    10    月    4    日
中華民國刑法第321條（加重竊盜罪）
犯竊盜罪而有左列情形之一者，處 6 月以上、 5 年以下有期徒
刑：
一、於夜間侵入住宅或有人居住之建築物、船艦或隱匿其內而犯
    之者。
二、毀越門扇、牆垣或其他安全設備而犯之者。
三、攜帶兇器而犯之者。
四、結夥三人以上而犯之者。
五、乘火災、水災或其他災害之際而犯之者。
六、在車站或埠頭而犯之者。
前項之未遂犯罰之。

司法院資訊處製作；財團法人民間司法改革基金會備份。
